【裁判字號】    90,交上易,2122
【裁判日期】    901107
【裁判案由】    過失傷害
【裁判全文】
臺灣高等法院臺中分院刑事判決          民國九十年度交上易字第二一二二號
    上  訴  人  臺灣臺中地方法院檢察署檢察官
    上  訴  人
    即  被  告  乙○○
右上訴人因被告過失傷害等案件，不服臺灣臺中地方法院中華民國九十年七月十七日
第一審判決（民國九十年度交易字第二二七號，起訴案號：臺灣臺中地方法院檢察署
民國八十九年度偵字第一六九七一號），提起上訴，本院判決如左：
    主      文
上訴駁回。
    事實及理由
一、本件經本院審理結果，認第一審判決被告乙○○服用酒類，不能安全駕駛動力交
    通工具而駕駛，處拘役伍拾日，如易科罰金以佰元折算壹日部分，其認事用法
    及量刑並無不當，又就被告被訴肇事逃逸部分，認犯罪不能證明，而予諭知無罪
    ，亦無不合，均應予維持，有罪部分並引用第一審判決書記載之事實、證據及理
    由，無罪部分則引用第一審判決書記載之理由（如附件）。
二、被告乙○○於本院否認有酒後駕車之行為，辯稱：並未在開車前飲酒，而係在肇
    事當日下午九時四十分許，將車停在加油站旁休息，才在車上喝下一瓶維士比，
    致被測出有酒精成份云云，惟查被告肇事後，將車開至距離肇事現場約七百公尺
    外之一處加油站旁休息並在車上睡著，經警員廖春福查獲，據證人廖春福於原審
    證稱：叫醒被告後，被告有說他在當日晚上約六、七時有喝酒等語（原審卷卅三
    頁），足見被告並非於當時九時四十分許將車停於加油站旁休息之後才喝酒甚明
    ，而其為警叫醒後，於同日晚十時三十五分測試其酒精濃度達每公升為○‧二毫
    克，亦有酒精測試單在卷為憑，是被告所辯並非酒後駕車云云，即不足採信，原
    審以被告因服用酒類，已不能安全駕駛而駕駛動力交通工具，觸犯刑法第一百八
    十五條之三之罪，予以論科，並無不合，被告就此部分上訴否認有酒後駕車行為
    ，指摘原判決不當，非可採取，此部分上訴為無理由，應予駁回。又車禍發生當
    時，被告所駕駛之ＩＢ－七一一號車輛，為營業用貨運曳引車，車身龐大，噸位
    甚重，此有該車照片附於偵查卷內可稽，且當時下雨，車窗緊閉，在遭被害人甲
    ○○騎乘之機車從後撞及之際，因機車與曳引車之重量不成比例，其碰撞之力道
    並未能撼動被告之曳引車，加以下雨，車窗緊閉，致使被告未能查覺，處理本案
    之警員廖春福於原審亦證稱：「叫醒之後，被告並不知道有肇事，是我們告訴他
    才知道，就直接帶到分駐所」（原審卷卅三頁），足見被告所辯並不知其所駕駛
    之車輛已遭被害人騎乘之機車從後撞及肇事一節，尚非虛假，況被告若知道自己
    駕車肇事而欲逃逸，當會迅速離開現場，但被告是在距離現場僅七百公尺之加
    油站旁休息睡覺，經二個多小時以後，始為警查獲，可見被告應不知有發生車禍
    之事，否則，斷不可能於案發地點附近休息以待警方緝捕之理，是被告並無公訴
    人所指之肇事逃逸犯行，原審就此部分以查無其他積極確切之證據足資證明被告
    犯罪，而予無罪之諭知，並無不合，檢察官上訴意旨仍執詞指摘原判決所為無罪
    之諭知為不當云云，非可採取，此部分上訴為無理由，應予駁回。
三、據上論斷，應依刑事訴訟法第三百七十三條、第三百六十八條，判決如主文。
本案經檢察官李榮鴻到庭執行職務。
中      華      民      國     九十      年     十一      月     七     日
                                 臺灣高等法院臺中分院刑事第二庭
                                       審判長法  官  羅  禮  政
                           法  官  蔡  聰  明
                                             法  官  陳  欣  安
右正本證明與原本無異。
被告不得上訴。
肇事逃逸部分，檢察官得上訴。
如不服本判決應於收受送達後十日內向本院提出上訴書狀，其未敘述上訴之理由者並
得於提起上訴後十日內向本院補提理由書（均須按他造當事人之人數附繕本）。
                                             書記官  紀  美  鈺
中      華      民      國     九十      年     十一      月     八     日
                                                                        Ｆ


司法院資訊處製作；財團法人民間司法改革基金會備份。
